# 工程建设期间购买的固定资产的是计入固定资产还是一次性计入在建工程？

提问人：冬咚 时间：2017-05-27 09:52:05
想请教您一个问题。项目建设期间，购买的办公设备是先计入固定资产后期按照使用年限折旧资本化计入在建工程，还是直接计入在建工程，不通过固定资产。但是我在想，两种情况都会涉及到电子设备类资产年限折旧后到在建工程完工再折旧的年限会发生变化，可能是 5 年变成 20 年了。这种情况一般怎么处理比较好呢 附带还有一个税务问题，购买的固定资产认证按照固定资产类进项发票认证，但是折旧费又进入在建工程-不动产，不动产的进项发票有个新规定是按照60%和40%抵扣两年抵扣，所以想问，这类固定资产的进项按照哪一种抵扣方法抵扣？ 我个人倾向于先计入固定资产后期按照使用年限折旧资本化计入在建工程，购买的固定资产认证按照固定资产类进项发票认证并抵扣。

回答人：chenyiwei
工程建设期间，企业购买的和工程建设无直接关系的办公设备等管理部门使用的固定资产，应在其自身达到预定可使用状态时直接计入固定资产并开始计提折旧，计提的折旧应计入当期管理费用，不能计入在建工程成本，因为这些管理用资产的折旧并不是使得在建工程项目达到预定可使用状态直接相关的支出。折旧费计入工程成本的做法不恰当。 参考：《瑞华研究 2010 ～ 2016 汇编》之“问题1-1-24（开办期发生费用的处理）”。

提问人：呼叫帮助 时间：2017-08-27 20:54:26
工程建设期间，企业建设部门购买的办公设备等使用的固定资产，直接计入固定资产，还是计提的折旧应计入当期管理费用，不能计入在建工程成本？

回答人：chenyiwei
直接计入固定资产，计提的折旧应计入当期管理费用，不能计入在建工程成本。